臺灣桃園地方法院民事判決
110年度訴字第2546號
原      告  林儷安  

被      告  葉余文品
訴訟代理人  宋英華律師
複  代理人  葉育泓律師
上列當事人間請求損害賠償事件，本院於民國111年3月2日辯論
終結，判決如下：
    主  文
原告之訴及假執行之聲請均駁回。
訴訟費用由原告負擔。
    事實及理由
壹、程序事項
　　查原告起訴時所載被告除葉余文品外，尚列有江文同，且其
    聲明第1項為：被告應給付原告新臺幣（下同）200萬元，及
    自起訴狀繕本送達翌日起至清償日止，按週年利率5％計算之
    利息（詳本院卷第3頁）。嗣於本院言詞辯論期日前，先具
    狀減縮前開聲明請求之金額為100萬元，該聲明其餘內容不
    變（詳本院卷第61頁）；復具狀撤回對江文同之起訴（詳本
    院卷第103頁）。核其所為，合於民事訴訟法第255條第1項
    第3款、第262條之規定，自應准許。
貳、實體事項
一、原告主張：原告於民國100年12月1日以500萬元向被告購買
    坐落桃園市○○區○○段000地號土地（權利範圍382/10000），
    暨其上同段166建號建物（門牌號碼：桃園市○○區○○○街0巷0
    號，下稱系爭房屋，合稱系爭房地)，因系爭房屋屋齡24年
    ，故兩造約定現況點交，被告雖於不動產標的現況說明書「
    建築改良物是否曾經做過輻射屋檢測」、「建築改良物是否
    曾做過海砂屋檢測（氯離子檢測事項）」項下勾選否，惟兩
    造簽立之不動產買賣契約書（下稱系爭契約）載明，買方即
    原告購買系爭房屋後，如發現氯離子高於約定標準，賣方即
    被告仍應負擔瑕疵擔保責任，故被告自應注意系爭房屋是否
    有氯離子含量過高之情事。嗣原告於110年5月欲出售系爭房
    地時，始知系爭房屋之1樓大門上方、2樓閣樓衛浴前上方橫
    樑處、3樓閣樓衛浴前上方橫樑處，氯離子含量均高於法定
    標準，屬於具有物之瑕疵的海砂屋，故被告應負債務不履行
    之損害賠償責任。為此，爰依民法第226條、第227條之規定
    提起本訴等語。並聲明：如程序事項欄所示，並陳明願供擔
    保，請准宣告假執行。
二、被告則以：原告提出之鑑定報告為私文書，不足證系爭房屋
    氯離子過高。縱認確有過高之情，被告並不知上情，且被告
    已盡告知義務，並無任何故意過失，自不應負擔損害賠償責
    任等語，資為抗辯。並聲明：原告之訴駁回；如受不利判決
    ，願供擔保請准宣告免為假執行。
三、查兩造於100年12月1日簽訂系爭契約，約定原告以500萬元
    向被告買受系爭房地，原告500萬元價金已支付完畢，被告
    亦已將系爭房地過戶予原告指定之人等情，有系爭契約及系
    爭房地第一類謄本等件在卷可參（見本院卷第5-25頁），兩
    造就此亦不爭執，堪信為真實。惟原告主張系爭房屋為海砂
    屋，被告應負債務不履行之損害賠償責任乙情，則為被告否
    認，並以前詞置辯。故本件應審酌者厥為：被告之給付，是
    否合於系爭契約之本旨？
四、按當事人主張有利於己之事實者，就其事實有舉證之責任，
    民事訴訟法第277條前段定有明文。故主張權利存在之人，
    就其權利構成要件事實負有舉證之責。民事訴訟如係由原告
    主張權利者，應先由原告負舉證之責，若原告先不能舉證，
    以證實自己主張之事實為真實，則被告就其抗辯事實即令不
    能舉證，或其所舉證據尚有疵累，亦應駁回原告之請求。次
    按主張法律關係存在之當事人，須就該法律關係發生所須具
    備之特別要件，負舉證責任，苟未能舉證證明，即應承擔不
    利益之結果，此乃舉證責任分配之法則。原告主張被告應負
    債務不履行之損害賠償責任，自應就被告給付內容，不合於
    兩造之約定負舉證之責。經查，兩造簽立之系爭契約，其他
    約定事項欄位載明：本案標的屋頂有漏水情形，天花板部分
    有鋼筋外露情形，均已詳告買方知悉，雙方協議同意本案標
    的以現況點交，乙方（即被告）不負瑕疵擔保責任及維修責
    任等語（見本院卷第15頁），而兩造於系爭房屋買賣時，對
    系爭房屋之現況，包含漏水、壁癌、鋼筋外露等情，均已拍
    照記錄，並經兩造簽名確認（見本院卷第35-51頁），而系
    爭契約有關氯離子檢測約定條文中，也有除甲乙雙方另有約
    定之除書條款（見本院卷第11頁），足認兩造已特約排除系
    爭契約有關物之瑕疵條款之適用。又被告已於系爭房屋之不
    動產標的現況說明書，「建築改良物是否曾經做過輻射屋檢
    測」、「建築改良物是否曾做過海砂屋檢測（氯離子檢測事
    項）」項下勾選否（見本院卷第9頁），足認被告並非明知
    系爭房屋為海砂屋，卻仍謊稱為無，佐以原告購買時系爭房
    屋時業已知悉上情，如有疑慮本得放棄購入，或檢測確認後
    再決定是否購買，然原告卻捨此不為，可見原告於購買系爭
    房地時，已將系爭房屋可能為海砂屋之淺在風險列入考量，
    始願意以500萬元購入系爭房地。從而，兩造既已特約排除
    賣方即被告之物之瑕疵擔保責任，且被告非故意不告知瑕疵
    ，又原告明知上情，仍願意買受，自難認被告有債務不履行
    之情事。
五、綜上所述，原告依債務不履行之法律關係，請求被告給付10
    00萬元，及自起訴狀繕本送達翌日起清償日止之法定遲延利
    息，俱屬無據，應予駁回。其訴既經駁回，假執行之聲請即
    失所附麗，應併駁回之。　　　
六、本件事證已臻明確，兩造其餘攻擊防禦方法及所提證據，核
    與判決之結果不生影響，爰不逐一論述，併此敘明。　　　
七、訴訟費用負擔依據：民事訴訟法第78條。
中　　華　　民　　國　　111 　年　　4 　　月　　13　　日
                  民事第三庭  法　官　吳為平
以上正本係照原本作成。
如對本判決上訴，須於判決送達後 20 日內向本院提出上訴狀。
如委任律師提起上訴者，應一併繳納上訴審裁判費。
中　　華　　民　　國　　111 　年　　4 　　月　　13　　日
                              書記官  蘇玉玫